臺灣屏東地方法院刑事判決　　　　　　　100年度易字第962號
公　訴　人　臺灣屏東地方法院檢察署檢察官
被　　　告　陳科云
上列被告因竊盜案件經檢察官提起公訴（100 年度偵緝字第215
號、216 號、217 號、100 年度偵字第6145號），嗣因被告就被
訴事實為有罪之陳述，本院告知被告簡式審判程序之旨，並聽取
當事人之意見後，裁定改依簡式審判程序進行，判決如下：
    主  文
陳科云犯如附表所示之罪，均累犯，各處如附表所示之刑。應執
行有期徒刑貳年貳月，如易科罰金，以新台幣壹仟元折算壹日。
    事  實
一、陳科云前因竊盜案件，經本院以民國98年度易字第927 號判
    處有期徒刑7 月確定，而於99年9 月1 日執行完畢。
二、詎陳科云猶不知悔改，於如附表所示之時間、地點，趁無人
    注意之際，分別竊取如附表所示之財物得手（其中附表編號
    8 所示部分，乃係持客觀上足對人之生命、身體、安全構成
    威脅，具有危險性之鐮刀為之，其餘附表編號1 至7 、9 部
    分，均係普通竊盜）。而陳科云在如附表編號1 至6 、8 、
    9 所示之犯罪，未被警方發覺之前，均主動向警方承認此等
    竊盜犯行，進而接受本院裁判，始另查獲此等竊盜犯行。
三、案經黃朝明、邱信平、劉善文、李順娣訴由屏東縣政府警察
    局內埔分局報告臺灣屏東地方法院檢察署檢察官偵查起訴。
    理  由
一、按本件被告陳科云所犯係死刑、無期徒刑、最輕本刑為3 年
    以上有期徒刑以外之罪，其於準備程序就前揭被訴事實為有
    罪之陳述，經法官告知簡式審判程序之旨，並聽取其與公訴
    人之意見後，本院認無不得或不宜改依簡式審判程序進行之
    處，爰依刑事訴訟法第273 條之1 第1 項，裁定本件改依簡
    式審判程序進行，合先敘明。
二、訊據被告陳科云對於前開時、地竊盜之犯罪事實均已坦承不
    諱，核與其於警詢、偵查中所供大致相符；又如附表所示之
    財物分別遭竊之事實，亦經證人即告訴人黃朝明、邱信平、
    劉善文、李順娣、證人即被害人徐志明、鍾鵬程、張讓財、
    鍾清元、宋德志分別於警詢中證述明確；而如附表編號7 所
    示竊得之鐵椅2 張係自被告處所扣得，並已發還告訴人劉善
    文之事實，則有扣押筆錄、扣押物品目錄表、領據等件附卷
    為佐；此外本件復有地籍圖謄本、土地登記謄本、資源回收
    場收受物品登記彙整表、車輛詳細資料報表、估價單據、登
    記表、相片等件附卷可佐。綜上所述，足徵被告之自白核與
    事實相符，其所為自白當堪採信，是以本件事證已臻明確，
    被告之犯行應堪認定。
三、按刑法第321 條第1 項第3 款之攜帶兇器竊盜罪，係以行為
    人攜帶兇器竊盜為其加重條件，此所謂兇器，其種類並無限
    制，凡客觀上足對人之生命、身體、安全構成威脅，具有危
    險性之兇器均屬之，且祇須行竊時攜帶此種具有危險性之兇
    器為已足，並不以攜帶之初有行兇之意圖為必要，最高法院
    79年臺上字第5253號著有判例可資參照。查被告於如附表編
    號8 所持以行竊之鎌刀1 支，雖未據扣案，惟該鎌刀之刀刃
    係屬金屬材質，且該支鎌刀之長度約為100 公分，業據被告
    供明在卷在卷（見本院卷第44頁反面），且既得以用之割下
    檳榔，顯係具有相當鋒利程度、硬度之金屬器具，依社會一
    般觀念堪認該鐵剪在客觀上足以對人之生命、身體、安全構
    成威脅，而屬兇器無訛。是核被告於如附表編號8 所為，係
    犯刑法第321 條第1 項第3 款之攜帶兇器竊盜罪；於如附表
    編號1 至7 、9 所為，則均係犯刑法第320 條第1 項之普通
    竊盜罪。被告所犯上開9 罪間，犯意各別，且係分別所為，
    自應分論併罰。被告前有犯罪事實欄所示之論罪科刑及執行
    完畢之紀錄，此有臺灣高等法院被告前案紀錄表1 份在卷可
    按，其受有期徒刑執行完畢，於5 年以內故意再犯本件最重
    本刑為有期徒刑以上之9 罪，均為累犯，應依刑法第47條第
    1 項規定，各加重其刑。又被告對於未被發覺之如附表所示
    編號1 至6 、8 、9 所示之犯罪，有自首之情事，分別有調
    查報告、偵查報告等件在卷可稽（分別見第0000000000號、
    第00 00000000 號、第0000000000號警卷第1 頁），是被告
    就此等部分之犯罪均核已自首，爰依刑法第62條前段規定，
    分別減輕其刑，並依刑法第71條第1 項規定，均先加而後減
    之。本院審酌被告正值青壯，不思依循正軌賺取財物，竟僅
    為貪圖小利，即以前揭竊盜手法，竊取不法所得，造成前揭
    告訴人及被害人之權益受損，致使社會治安益形敗壞，是被
    告所為實有不該，惟考量被告於警、偵、審程序均能始終坦
    承全部犯行，非無悔意等一切情狀，認檢察官具體求處有期
    3 年6 月，尚屬過重，爰分別量處如主文所示之刑，並均諭
    知易科罰金之折算標準，另定其應執行之刑，復諭知同上之
    易科罰金折算標準。至被告用以行竊如附表編號8 所示之鎌
    刀1 支，並非被告所有，業據其供明在卷（見第000000
    0000 警 卷第2 頁反面），爰不予宣告沒收。
據上論斷，應依刑事訴訟法第273 條之1 第1 項、第299 條第1
項前段，刑法第320 條第1 項、第321 條第1 項第3 款、第51條
第5 款、第47條第1 項、第62條前段、第41條第1 項前段，刑法
施行法第1 條之1 ，判決如主文。
本案經檢察官王光傑到庭執行職務。
中    華    民    國   100    年    9     月    30    日
                    刑事第三庭  法  官  楊宗翰
以上正本證明與原本無異。
如不服本判決應於收受判決後10日內向本院提出上訴書狀，並應
敘述具體理由；其未敘述上訴理由者，應於上訴期間屆滿後20日
內向本院補提理由書（均須按他造當事人之人數附繕本）「切勿
逕送上級法院」。
中    華    民    國   100    年    9     月    30    日
                                書記官  溫訓暖
附錄本案論罪科刑法條：
中華民國刑法第320條
（普通竊盜罪、竊佔罪）
意圖為自己或第三人不法之所有，而竊取他人之動產者，為竊盜
罪，處5 年以下有期徒刑、拘役或5 百元以下罰金。
意圖為自己或第三人不法之利益，而竊佔他人之不動產者，依前
項之規定處斷。
前二項之未遂犯罰之。
中華民國刑法第321條
（加重竊盜罪）
犯竊盜罪而有下列情形之一者，處6 月以上、5 年以下有期徒刑
，得併科新臺幣10萬元以下罰金：
一、侵入住宅或有人居住之建築物、船艦或隱匿其內而犯之者。
二、毀越門扇、牆垣或其他安全設備而犯之者。
三、攜帶兇器而犯之者。
四、結夥三人以上而犯之者。
五、乘火災、水災或其他災害之際而犯之者。
六、在車站、埠頭、航空站或其他供水、陸、空公眾運輸之舟、
    車、航空機內而犯之者。
前項之未遂犯罰之。
附表：
┌──┬───────────┬───────────┬───────┐
│編號│犯罪事實              │罪名                  │宣告刑        │
├──┼───────────┼───────────┼───────┤
│1   │民國99年10月1 日13時許│竊盜                  │有期徒刑參月，│
│    │，至徐志明所有位於屏東│                      │如易科罰金，以│
│    │縣麟洛鄉○○村○○路13│                      │新台幣壹仟元折│
│    │9 之1 號住處前，徒手竊│                      │算壹日。      │
│    │得徐志明所有放置於該住│                      │              │
│    │處前道路右轉彎處之水溝│                      │              │
│    │蓋2 個。              │                      │              │
├──┼───────────┼───────────┼───────┤
│2   │99年10月2 日14時許，至│竊盜                  │有期徒刑參月，│
│    │鍾鵬程向李瑞烈承租坐落│                      │如易科罰金，以│
│    │屏東縣竹田鄉○○段1570│                      │新台幣壹仟元折│
│    │地號土地之香蕉園前，徒│                      │有期徒刑參月。│
│    │手開啟未上鎖之香蕉園大│                      │              │
│    │門，進入該香蕉園內，再│                      │              │
│    │徒手竊得鍾鵬程所有置放│                      │              │
│    │於該香蕉園之未上鎖工寮│                      │              │
│    │內之馬達1 個。        │                      │              │
├──┼───────────┼───────────┼───────┤
│3   │99年11月間某日某時許，│竊盜                  │有期徒刑參月，│
│    │至張讓財所有坐落屏東縣│                      │如易科罰金，以│
│    │竹田鄉○○段（位於南勢│                      │新台幣壹仟元折│
│    │幹11、左支1 電線桿之後│                      │算壹日。      │
│    │方）之檳榔園前，徒手竊│                      │              │
│    │得張讓財所有放置於檳榔│                      │              │
│    │園大門邊之銅製鎖頭1 個│                      │              │
│    │。                    │                      │              │
├──┼───────────┼───────────┼───────┤
│4   │99年11月間某日某時許，│竊盜                  │有期徒刑參月，│
│    │至黃朝明（起訴書誤載為│                      │如易科罰金，以│
│    │黃朝田）所有坐落屏東縣│                      │新台幣壹仟元折│
│    │萬巒鄉○○村○○段之某│                      │算壹日。      │
│    │處土地上之工寮內，徒手│                      │              │
│    │竊得黃朝明所有之白鐵約│                      │              │
│    │5、6公斤，以及廢鐵約12│                      │              │
│    │、13公斤（起訴書誤載為│                      │              │
│    │白鐵約12公斤）。      │                      │              │
├──┼───────────┼───────────┼───────┤
│5   │99年12月1 日13時許，至│竊盜                  │有期徒刑參月，│
│    │鍾清元所有位於屏東縣內│                      │新台幣壹仟元折│
│    │埔鄉○○村里○路357 號│                      │算壹日。      │
│    │前，徒手竊得鍾清元所有│                      │              │
│    │放置於該處之工字鐵1 塊│                      │              │
│    │。                    │                      │              │
├──┼───────────┼───────────┼───────┤
│6   │99年12月某日某時許，至│竊盜                  │有期徒刑參月，│
│    │邱信平所有坐落屏東縣麟│                      │如易科罰金，以│
│    │洛鄉○○段126 地號土地│                      │新台幣壹仟元折│
│    │上之蓮霧園內，徒手竊得│                      │算壹日。      │
│    │取邱信平所有設置於該蓮│                      │              │
│    │霧園內之馬達1 個。    │                      │              │
├──┼───────────┼───────────┼───────┤
│7   │100 年3 月14日14時許30│竊盜                  │有期徒刑肆月，│
│    │分，至劉善文所有位於屏│                      │如易科罰金，以│
│    │東縣內埔鄉○○村○○路│                      │新台幣壹仟元折│
│    │段之無人居住之農舍前，│                      │算壹日。      │
│    │徒手開啟未上鎖之農舍大│                      │              │
│    │門，進入後，在該農舍之│                      │              │
│    │屋簷前，徒手竊得劉善文│                      │              │
│    │置放於該處之鐵椅2 張。│                      │              │
├──┼───────────┼───────────┼───────┤
│8   │100 年5 月23日14時許，│攜帶兇器竊盜          │有期徒刑伍月，│
│    │至李順娣所有坐落屏東縣│                      │如易科罰金，以│
│    │萬巒鄉○○路5 號旁之檳│                      │新台幣壹仟元折│
│    │榔園內，分別以拿取置於│                      │算壹日。      │
│    │該檳榔園之鎌刀1 支及徒│                      │              │
│    │手行竊之方式，竊得李順│                      │              │
│    │娣所有之檳榔8 芎、馬達│                      │              │
│    │1個 。                │                      │              │
├──┼───────────┼───────────┼───────┤
│9   │100 年5 月26日10時許，│竊盜                  │有期徒刑參月，│
│    │至宋德志向邱玉英承租坐│                      │如易科罰金，以│
│    │落屏東縣竹田鄉竹南村垃│                      │新台幣壹仟元折│
│    │圾掩埋場旁之檳榔園內，│                      │算壹日。      │
│    │徒手竊得宋德志所有之檳│                      │              │
│    │榔4 芎。              │                      │              │
└──┴───────────┴───────────┴───────┘